362Edepot - Archives communales déposées de Montigny-lès-Cherlieu
Archives Départementales de la Haute-Saône
Série Edepot
ARCHIVES COMMUNALES DEPOSEES. ARCHIVES DES INTERCOMMUNALITES.
362Edepot - Archives communales déposées de Montigny-lès-Cherlieu
1623-1946
362Edepot1-65
Archives Départementales de la Haute-Saône 14B rue Miroudot St Ferjeux 70000 VESOUL
COMMUNE DE MONTIGNY-LES-CHERLIEU
Modalités d'entrée
Dépôt du 23/02/2011
Dernier ajout le 02/03/2011
Archives publiques
- ARCHIVES ANCIENNES
  - ADMINISTRATION COMMUNALE
    - Droits seigneuriaux et administration de la communauté: statuts faits par les habitants et communauté de Montigny (1623), (2 pièces, original et copie, qui manquent en 1961); Reconnaissances des habitants de Montigny d’un cens dit de « l’avoine du guet » au profit du Roi (1632; 1688); Tentative des habitants de Montigny pour se soustraire à la servitude de mainmorte envers les religieux de Cherlieu (1777, 1 pièce qui manque en 1961); Transaction entre le prieur et les religieux de Cherlieu et les habitants de Montigny au sujet d’un droit de triage dans les bois communaux de Montigny (1789, 1 pièce qui manque en 1961); Acte notarié reçu par Maître Josse, notaire à Vitrey, portant renonciation de différents droits seigneuriaux par le prieur et les religieux de Cherlieu au profit des habitants de Montigny; abolition de la mainmorte, de la dîme, du droit de four, restrictions mutuelles au droit de chasse, liberté d’achat et de vente, clauses concernant les pigeons, les chiens, les corvées, la taille…(1789); nominations et révocations d’échevins (1778-1789); inventaires des titres et papiers anciens de la commune (début XIXème siècle et 1814). 1 liasse, 10 pièces papier., 1623-1814; 362 Edepot 1; BB1, CC1
      Communicabilité
      Communicable
      Thesaurus administratif:
      ADMINISTRATION COMMUNALE; ECHEVIN
  - FINANCES, IMPOTS ET COMPTABILITE
    - Arpentement du territoire de Montigny-lès-Cherlieu. 1 registre en très mauvais état., 1765-1766; 362 Edepot 2; CC2
      FISCALITE
  - BIENS COMMUNAUX, EAUX ET FORETS, TRAVAUX PUBLICS, VOIRIE
    - Biens communaux: four et moulin (1749); réparations aux rues du village et profil d’un chemin et d’un pavé à faire à Montigny-lès-Cherlieu, dressé par Chognard et signé par l’Intendant de Franche-Comté, Lacoré (1770). Plan géométrique des bois communaux; levé par Antoine Berger, notaire et arpenteur royal du baillage de Vesoul (1772); « Elévation d’un dôme à construire sur le clocher de Montgny-lès-Cherlieux », projet dressé par l’architecte Bretet, et portant la signature de l’Intendant de Franche-Comté: Lacoré (1783); Reconnaissance des anticipations faites sur les fonds communaux (1785); Reconnaissance des terrains communaux et chemins de la communauté de Montigny-lès-Cherlieu (1787); pétition du fermier du moulin pour obtenir une indemnité pour l’exploitation d’une carrière (1791); Plan d’une rue à Montigny (1790); acquisition d’un terrain au profit de la communauté (1790); En outre les documents suivants figurant à l’inventaire des archives de la commune manquent en 1961; Reconnaissance des terrains emblavés par les habitants de Montigny et dont monsieur Dutil était amodiateur pour les religieux de Cherlieu, faite par Hugues Cassin, notaire à Cemboing (1718); plan du chemin vicinal allant à Preigney et procès-verbal de plantation de bornes (1785). 1 liasse, 6 pièces papier, et 4 plans (classés avec les plans communaux)., 1718-1791; 362 Edepot 3; DD1
      BIENS COMMUNAUX; BOIS; CARRIERE; EDIFICE CULTUEL; RESEAU ROUTIER
      Noms géographiques:
      CEMBOING; PREIGNEY
  - JUSTICE
    - Pièces d’un procès entre les habitants de Montigny et les habitants de Noroy-lès-Jussey qui prétendaient avoir le droit de faire pâturer leur bétail dans les prés de Montigny au lieu les Mazes (1737-1739); 1 pièce de 1544 manque en 1961. Supplique adressée à l’intendant par Nicolas Milleret fermier des terres et seigneurie de Montigny-lès-Cherlieu (1775). 5 pièces., 1688-1775; 362 Edepot 4; FF1
      JUSTICE
      NOROY-LES-JUSSEY
  - CULTE
    - Registre paroissial de Montigny-lès-Cherlieu: baptêmes (le 1er feuillet qui contenait les actes de 1645 à 1647 manque 1647-1685); baptêmes, mariages et sépultures (1685-1698). 2 cahiers reliés en un registre., 1647-1698; 362 Edepot 5; GG1
      REGISTRE PAROISSIAL
      CATHOLICISME
    - Registre paroissial de Montigny-lès-Cherlieu: baptêmes (1670-1675); mariages (1677-1684); comptes de journées de travail (XVIIème siècle); sépultures (1669-1684); baptêmes, mariages et sépultures (1686; 1689-1690; 1690-1691; 1691-1692). 5 cahiers reliés en un registre, 1669-1692; 362 Edepot 6; GG3
    - Registre paroissial de Montigny-lès-Cherlieu: baptêmes, mariages et sépultures (1699-avril 1718). Registre recouvert en parchemin., 1699-1718; 362 Edepot 7; GG4
    - Registre paroissial de Montigny-lès-Cherlieu: baptêmes, mariages et sépultures (avril 1718-octobre 1748). 1 registre relié., 1718-1748; 362 Edepot 8; GG5
    - Registre paroissial de Montigny-lès-Cherlieu: baptêmes, mariages et sépultures (octobre 1748-novembre 1769). 1 registre, recouvert en parchemin., 1748-1769; 362 Edepot 9; GG6
    - Registre paroissial de Montigny-lès-Cherlieu: baptêmes, mariages et sépultures (novembre 1769-janvier 1792). 1 registre recouvert en parchemin, 1769-1792; 362 Edepot 10; GG7
    - Registre paroissial de Cherlieu-église abbatiale: baptêmes, mariages et sépultures (le début et la fin du cahier manquent, 1725-1737; 1738; 1739; 1740; le cahier contenant les actes de 1748 à 1756 n’a pas été vu en mairie en 1961; le début du cahier manque, 1756-1788 ). 5 cahiers reliés en un registre., 1725-1788; 362 Edepot 11; GG8
    - Registre paroissial de Montigny-lès-Cherlieu: baptêmes, mariages, sépultures. 1 cahier (copie)., 1650-1663; 362 Edepot 65; GG2
- ARCHIVES MODERNES
  - ADMINISTRATION GENERALE DE LA COMMUNE
    - Registre de délibérations du conseil municipal et d’inscription des lois et décrets de l’Assemblée Nationale (1790-an II). 1 registre relié., 1790-1794; 362 Edepot 12; D1
      CONSEIL MUNICIPAL
    - Registre de délibérations et d’actes divers du conseil municipal (1792-février 1807); Au début du registre (feuillets 1 et 2): registre paroissial de Cherlieu, église abbatiale: baptêmes, mariages, sépultures (1789-1791). 1 registre relié., 1789-1807; 362 Edepot 13; D2
      CATHOLICISME; CONSEIL MUNICIPAL
    - Registre de délibérations du conseil municipal (an IX-an X); registre d’affaires militaires: inscription des actes de réforme, des extraits mortuaires, etc… (an XI-1806). 1 registre relié., 1801-1806; 362 Edepot 14; D3
      ARMEE; CONSEIL MUNICIPAL
    - Registre de délibérations du conseil municipal (mars 1807-mai 1830). 1 registre relié., 1807-1830; 362 Edepot 15; D4
    - Registre de délibérations du conseil municipal (mai 1830-mai 1840). 1 registre relié., 1830-1840; 362 Edepot 16; D5
    - Registre de délibérations du conseil municipal (mai 1840-novembre 1853). 1 registre relié., 1840-1853; 362 Edepot 17; D6
    - Registre de délibérations du conseil municipal (novembre 1853-1863). 1 registre relié., 362 Edepot 18; D7
    - Registre de délibérations du conseil municipal (1864-mai 1882). 1 registre relié., 1864-1882; 362 Edepot 19; D8
    - Registre de délibérations du conseil municipal (mai 1882-mai 1891). 1 registre relié., 1882-1891; 362 Edepot 20; D9
    - Registre de délibérations du conseil municipal (1892-septembre 1909). 1 registre relié., 1892-1909; 362 Edepot 21; D10
    - Registre de délibérations du conseil municipal (novembre 1909-août 1913). 1 registre relié., 1909-1913; 362 Edepot 22; D11
    - Registre d’arrêtés, de correspondance et d’actes divers du maire. 1 registre relié., 1868-1921; 362 Edepot 23; D12
      ARRETE DU MAIRE
      MAIRE
    - Administration communale: répertoires des actes administratifs sujets à l’enregistrement (1806-1807; 1823-1882); projets de distraction d’un terrain de la commune de Montigny pour le réunir à celle de Noroy-lès-Jussey (1826-1853); Inventaires des archives communales (1813-1848); Diplôme d’honneur de la Croix-Rouge accordé à la commune (1942); correspondance et pièces diverses (an X-1925). 1 liasse, 39 cahiers et pièces papier., 1802-1942; 362 Edepot 24; D13
      ADMINISTRATION COMMUNALE; ARCHIVES
  - ETAT CIVIL
    - Etat civil: registre des publications de mariage (an IX); extraits de registres et publications de mariage (1795-1943). 1 liasse, 1 cahier et 8 pièces papier., 362 Edepot 25; E1
      ETAT CIVIL
  - POPULATION, ECONOMIE SOCIALE, STATISTIQUE
    - Population: dénombrement quinquennaux (1872; 1891; 1921 ); Mouvements annuels (1852-1894; 1901-1906). 1 liasse, 55 cahiers et pièces papier., 1852-1921; 362 Edepot 26; F1
      DENOMBREMENT DE LA POPULATION
      POPULATION
    - Agriculture: élection des experts pour la culture du tabac (1920); statuts du syndicat agricole corporatif (1940). 2 pièces papier., 1920-1940; 362 Edepot 27; F2
      AGRICULTURE
  - CONTRIBUTIONS, ADMINISTRATIONS FINANCIERES
    - Contributions: états des sections de la commune (1791, sections A, AA, B, C et D). 1 liasse, 5 registres brochés., 362 Edepot 28; G1
    - Contributions: états des sections de la commune (sections E, F, G, H, I, K, L). 1 liasse, 7 registres brochés., 1791; 362 Edepot 29; G2
    - Contributions: états des sections de la commune (sections Q, R, S, T, U, V, W, Z). 1 liasse, 8 registres brochés., 1791; 362 Edepot 30; G3
    - Contributions: états des sections de la commune (incomplet et sans indications). 1 liasse, 3 registres brochés., 1791; 362 Edepot 31; G4
    - Contributions: registre des mutations survenues dans l’état des sections. 1 cahier., 1802; 362 Edepot 32; G5
    - Atlas cadastral de la commune (registre classé dans la collection d’atlas cadastraux communaux déposés aux Archives départementales). 1 grand registre cartonné., 1835; 362 Edepot 33; G6
      ATLAS CADASTRAL
    - Atlas cadastral de la commune (1874-1876); et tableau d’assemblage du plan parcellaire de Montigny (1887). (Registre et plan classés dans la collection des atlas cadastraux communaux). 1 grand registre cartonné et 1 plan., 1874-1887; 362 Edepot 34; G7
    - Contributions: état des sections pour servir d’indicateur au plan cadastral (s.d., fin XIXème siècle). 1 registre relié., XIXe siècle; 362 Edepot 35; G8
      CADASTRE; FISCALITE
    - Contributions: registre des mutations cadastrales. 1 registre sans couverture., 1813; 362 Edepot 36; G9
      PREIGNEY
    - Contributions: livre des mutations cadastrales (1er volume). 1 registre relié., 1818-1829; 362 Edepot 37; G10
    - Contributions: livre des mutations cadastrales (2ème volume). 1 registre relié., 1818-1834; 362 Edepot 38; G11
    - Contributions: livre des mutations cadastrales (3ème volume). 1 registre relié., 1818-1835; 362 Edepot 39; G12
    - Contributions: matrices générales des contributions directes. 1 liasse, 7 cahiers., 1826-1849; 362 Edepot 40; G13
    - Contributions: matrices générales des contributions directes. 1 liasse, 7 cahiers., 1850-1877; 362 Edepot 41; G14
    - Contributions: matrices générales des contributions directes (1886-1899; 1904-1911). 1 liasse, 5 cahiers., 1886-1911; 362 Edepot 42; G15
    - Contributions: toisés des bâtiments de la commune (an X; 1827; 1844); Recensement des portes et fenêtres (1831); mandements d’impôts (1790; 1808-1813); états d’impositions locales (1921-1941); listes des commissaires répartiteurs (1808-1900). Administration financières: contribution sur les chevaux et voitures (1863-1873); création d’un bureau télégraphique dans la commune (1881-1883). 1 liasse, 132 cahiers et pièces papier., 1790-1941; 362 Edepot 43; G16
  - AFFAIRES MILITAIRES
    - Affaires militaires: recherche d’un déserteur (1810). Garde nationale: fragment d’un registre de recensement (s.d., vers 1848). Sapeurs-pompiers: formations, règlement, listes de recensement, fourniture de matériel, etc. (1823-1927). Faits de guerre: réquisitions, subsistances, mesures d’exception, etc. (1940-1946). 1 liasse, 170 cahiers et pièces papier., 1810-1946; 362 Edepot 44; H1
      ARMEE; GARDE NATIONALE; GUERRE; REQUISITIONS MILITAIRES; SAPEUR POMPIER
    - Plan de cantonnement pour les troupes américaines à Montigny (s.d., Seconde guerre mondiale). (Plan classé dans la collection des plans communaux déposés aux Archives départementales). 1 plan., XX° siècle; 362 Edepot 45; H2
      ARMEE; GUERRE
  - POLICE, HYGIENE PUBLIQUE, JUSTICE
    - Police rurale et locale: bans des regains, débit de boissons, police du cimetière (1808-1884). Police générale: registre civique de la commune (s.d., époque révolutionnaire); étrangers (1907-1927). Justice: liste des jurés (1849-1853; 1871-1872); exploits signifiés au maire (1879-1898). Hygiène publique et salubrité: établissements insalubres ou incommodes (1849-1891). 1 liasse, 1 cahier, et 153 pièces papier., 1789-1927; 362 Edepot 46; I1
      HYGIENE; JUSTICE; POLICE
  - ELECTIONS ET PERSONNEL
    - Elections: établissement des sections électorales (1874-1883); élection de membres de la commission syndicale (1911); personnel communal: marchés du sonneur de cloches (1851-1883). 1 liasse, 14 pièces papier., 1851-1911; 362 Edepot 47; k1
      ELECTION
  - FINANCES DE LA COMMUNE
    - Comptabilité municipale: comptes de gestion annuelle (an VIII-1822; 1927-1829; 1831-1838). Comptes de la commune à la caisse d’amortissement (an XI-1814). 1 liasse, 45 cahiers et pièces papier., 1800-1838; 362 Edepot 48; L1
      FINANCES COMMUNALES
  - EDIFICES COMMUNAUX, MONUMENTS ET ETABLISSEMENTS PUBLICS
    - Edifices du culte et édifices communaux: réparations à l’église et au presbytère (1808-1896); établissement du cimetière, réparations des murs et translation, avec plans (1808-1862); acquisition d’immeubles pour les écoles, appropriation et réparations avec plans (1808-1888); Constructions et réparations de fontaines, avec plans (an XIII-1884). 1 liasse, 145 cahiers et pièces papier et 11 plans., 1805-1896; 362 Edepot 49; M1
      EDIFICE CULTUEL; EQUIPEMENT COLLECTIF; FONTAINE
  - BIENS COMMUNAUX, TERRES, BOIS, EAUX
    - Biens communaux: pièces relatives aux anticipations commises sur les fonds communaux (an XI-1883); concessions dans le cimetière (1875-1877); procès-verbaux d’adjudications de vieux matériaux, et de location des communaux (1820-1942). 1 liasse, 97 papiers., 1803-1942; 362 Edepot 50; N1
      BIENS COMMUNAUX; CONCESSION FUNERAIRE
    - Bois communaux: plan général. (Plan classé dans la collection des plans communaux déposés aux Archives départementales). 1 plan., 1826; 362 Edepot 51; N2
      BOIS
    - Bois communaux: cahier d’aménagement (1822-1826); délimitations et abornements (1829-1865); pièces diverses (an XI-1943). 1 liasse, 2 cahiers et 48 pièces papier., 1803-1943; 362 Edepot 52; N3
    - Bois communaux: procès-verbaux de ventes de bois et marchés divers. 1 liasse, 335 pièces., 1808-1944; 362 Edepot 53; N4
  - TRAVAUX PUBLICS, VOIRIES, MOYENS DE TRANSPORT, REGIME DES EAUX
    - Plan de différents chemins de la commune. (Plan classé dans la collection des plans communaux déposés aux Archives départementales). 1 plan., 1812; 362 Edepot 54; O1
      PLAN
      CHEMIN RURAL
    - Plans des chemins vicinaux et communaux. (Plans classés dans la collection de plans communaux déposés aux Archives départementales). 3 plans., 1825; 362 Edepot 55; O2
      RESEAU ROUTIER
    - Plan de développement du chemin vicinal allant à Preigney. (Plan classé dans la collection des plans communaux déposé aux Archives départementales). 1 plan., 1828; 362 Edepot 56; O3
    - Plans d’établissement de canaux d’assainissement dans la commune. (Plans classés dans la collection des plans communaux déposés aux Archives départementales). 2 plans, 1913; 362 Edepot 57; O4
      TRAITEMENT DES EAUX USEES
    - Plan des profits de nivellement d’élévation et de distribution d’eau. (Plan classé dans la collection des plans communaux déposés aux Archives départementales). 1 plan, 1936; 362 Edepot 58; O5
      EAU POTABLE; RESEAU DE DISTRIBUTION
    - Voirie: établissement de pavages et de rigoles pavées, constructions de ponts, de ponceaux, et d’aqueducs, avec plans, etc. (1809-1890). Chemins vicinaux: tableaux et états de classement (1830-1893); acquisitions de terrains, échanges, expropriations, avec plans (1809-1902). 1 liasse, 228 pièces papier et 7 plans., 362 Edepot 59; O6
    - Chemins vicinaux: dossiers concernant divers chemins vicinaux sur le territoire de la commune, avec plans (1807-1941); Régime des eaux: curage des ruisseaux et fossés, avec plan (1810-1897); Règlements concernant des moulins situés sur le ruisseau de l’Ougeotte (1859-1861). 1 liasse, 129 cahiers et pièces papier et 8 plans., 362 Edepot 60; O7
      CHEMIN RURAL; EAU
  - CULTE
    - Culte: comptes de la fabrique de l’église (1811-1813; 1815; 1817; 1818; 1821; 1823; 1825; 1892); Pièces d’un procès entre le desservant de la paroisse et la commune au sujet de l’abonnement au casuel (1875-1885). 1 liasse, 31 cahiers et pièces papier., 1811-1892; 362 Edepot 61; P1
      CATHOLICISME; FABRIQUE D'EGLISE
  - ASSISTANCE ET PREVOYANCE
    - Assistance publique: protection des enfants du 1er âge (1878); Legs Mayer pour la constitution d’une salle d’asile (1886-1888); pièces diverses (1893-1942). 1 liasse, 1 cahier et 21 pièces papier., 1878-1942; 362 Edepot 62; Q1
      AIDE SOCIALE
  - INSTRUCTION PUBLIQUE
    - Instruction publique: marchés et nominations d’instituteurs (1807-1816; 1900-1906); Listes de la gratuité scolaire (1852-1879); rôles trimestriels de la rétribution scolaire (1866-1879); nominations de délégués pour la commission municipale scolaire (1884-1892). 1 liasse, 143 pièces papier., 1807-1906; 362 Edepot 63; R1
      EDUCATION
  - PIECES NE RENTRANT PAS DANS LES SERIES PRECEDENTES
    - Divers: ventes de biens situés à Montigny, entre particuliers (1839; 1864). 2 pièces papier., 362 Edepot 64; S1